【裁判字號】    97,台上,2150
【裁判日期】    970522
【裁判案由】    違反槍砲彈藥刀械管制條例
【裁判全文】
最高法院刑事判決            九十七年度台上字第二一五０號
上  訴  人  甲○○
上列上訴人因違反槍砲彈藥刀械管制條例案件，不服台灣高等法
院中華民國九十七年二月十四日第二審判決（九十七年度上訴字
第三六號，起訴案號：台灣桃園地方法院檢察署九十六年度偵字
第四一八六號），提起上訴，本院判決如下：
    主  文
上訴駁回。
    理  由
按刑事訴訟法第三百七十七條規定：上訴於第三審法院，非以判
決違背法令為理由，不得為之。是提起第三審上訴，應以原判決
違背法令為理由，係屬法定要件，如果上訴理由書狀並未依據卷
內訴訟資料，具體指摘原判決不適用何種法則或如何適用不當，
或所指摘原判決違法情事，顯與法律規定得為第三審上訴理由之
違法情形，不相適合時，均應認其上訴為違背法律上之程式，予
以駁回。本件原審經審理結果，認為上訴人甲○○未經許可寄藏
具殺傷力之改造手槍、子彈之犯行罪證明確，因認第一審依想像
競合犯，從一重論上訴人以未經許可寄藏可發射子彈具有殺傷力
之改造手槍罪，處有期徒刑四年六月，併科罰金新台幣（下同）
二十萬元，罰金如易服勞役，以二千元折算一日，並為相關從刑
諭知部分之判決，為無不合，予以維持，駁回上訴人在第二審之
上訴。已詳敘調查、取捨證據之結果及憑以認定犯罪事實之心證
理由。並就上訴人所辯各節認非可採，詳加指駁。從形式上觀察
，原判決並無足以影響判決結果之違法情形存在。上訴意旨略以
：伊未有犯罪前科，亦無危害他人，破壞社會治安之意，僅因友
人之要求難以抗拒，短暫收受寄藏槍枝，遭原審量處如此重刑，
請求鈞院審酌刑法第五十七條各事項，減輕其刑，給予伊自新機
會云云。然查：量刑之輕重，係屬事實審法院得依職權自由裁量
之事項，苟於量刑時，已以行為人之責任為基礎，並斟酌刑法第
五十七條各款所列情狀，而未逾越法定範圍，又未濫用其職權，
即不得遽指為違法。原判決於量刑時，已依上揭規定，審酌具有
殺傷力之槍枝、子彈係屬高度危險之物品，上訴人寄藏之槍、彈
數量非少，嚴重危害他人之身體、生命安全，影響社會治安，及
其犯罪之動機、目的、手段、生活狀況、智識程度並犯後坦承不
諱等一切情狀，予以綜合考量，而量處有期徒刑四年六月，併科
罰金二十萬元，既未逾越法定刑度，又未濫用自由裁量之權限。
上訴意旨，單純就科刑輕重而為爭執，尚不得執為合法之第三審
上訴理由。又本院既應為程序上之上訴駁回判決，上訴人所請諭
知減輕其刑，無從斟酌，併此敘明。
據上論結，應依刑事訴訟法第三百九十五條前段，判決如主文。
中    華    民    國  九十七  年    五    月  二十二  日
                      最高法院刑事第十庭
                          審判長法官  邵  燕  玲
                                法官  李  伯  道
                                法官  孫  增  同
                                法官  吳      燦
                                法官  李  英  勇
      本件正本證明與原本無異
                                      書  記  官
中    華    民    國  九十七  年    五    月  二十八  日
                                                     Ｒ


司法院資訊處製作；財團法人民間司法改革基金會備份。
